---
title: "t2cp2"
output: html_document
---

```{r setup, include=FALSE}
knitr::opts_chunk$set(echo = TRUE)
```

```{r}
library(dplyr, warn.conflicts = FALSE)
library(ggplot2)
library(ggrepel)
source('leitor.R')
theme_set(theme_bw())
```
## Dados 

Os dados que são a base da análise descrevem os gastos realizados pelos deputados brasileiros no ano de 2016. 
Estes dados são abertos e disponibilizados pela própria câmara legislativa e podem ser encontrados neste link: 
http://www2.camara.leg.br/transparencia/cota-para-exercicio-da-atividade-parlamentar/dados-abertos-cota-parlamentar
Para conhecer o que está descrito no conjunto de dados, basta acessar este outro link:
http://www2.camara.leg.br/transparencia/cota-para-exercicio-da-atividade-parlamentar/dados-abertos-cota-parlamentar
```{r}
dados = ler_gastos()

str(dados)
```


## Número de deputados por estado
Outra informação básica que nem sempre sabemos é a quantidade de deputados que temos em nosso estado. Sendo assim, abaixo encontramos um gráfico representando a quantidade de deputados por estado.
```{r}
qtdPorEstado = dados %>%
  select(txNomeParlamentar, sgUF) %>%
  distinct() %>% 
  group_by(sgUF)%>%
  summarise(depPorEstado = n())


```

## Total de gastos de deputados por estado

```{r}
gastosPorEstado = dados %>%
  select(vlrLiquido, sgUF) %>% 
  group_by(sgUF)%>%
  summarise(gastoEstado = sum(vlrLiquido))

x = merge(qtdPorEstado, gastosPorEstado)

nordeste = c("MA", "PI", "CE","RN", "SE", "BA", "PB", "PE", "AL")
norte = c("AM", "RR", "AP","PA", "TO", "RO", "AC")
centroeste = c("DF", "MT", "MS", "GO")
sudeste = c("SP", "RJ", "ES","MG")
sul = c("PR", "RS", "SC")

dataframe = mutate(x, regiao = "NA")
dataframe$sgUF = as.character(dataframe$sgUF)

for (row in 1:nrow(dataframe)) {
  if(dataframe$sgUF[row] %in% nordeste){
    dataframe$regiao[row] = "Nordeste"
  }
  else if(dataframe$sgUF[row] %in% norte){
    dataframe$regiao[row] = "Norte"
  }
  else if(dataframe$sgUF[row] %in% centroeste){
    dataframe$regiao[row] = "Centro-Oeste"
  }  
  else if(dataframe$sgUF[row] %in% sudeste){
    dataframe$regiao[row] = "Sudeste"
  }
  else if(dataframe$sgUF[row] %in% sul){
    dataframe$regiao[row] = "Sul"
  }
  
}
dataframe = na.omit(dataframe)

commax = c(0, 1, 2, 3, 4, 5, 6, 7, 8, 9, 10, 11, 12, 13, 14, 15, 16, 17, 18, 19, 20, 21, 22, 23, 24, 25, 26, 27, 28, 29, 30, 31, 32, 33, 34, 35, 36, 37, 38, 39, 40, 41, 42, 43, 44, 45, 46, 47, 48, 49, 50, 51, 52, 53, 54, 55, 56, 57, 58, 59, 60, 61, 62, 63, 64, 65, 66, 67, 68, 69)
commay = c(0, 0.5, 1, 1.5, 2, 3, 4, 5, 6, 7, 8, 9, 10)

cbbPalette <- c("#000000", "#E69F00", "#56B4E9", "#009E73", "#CC79A7", "#999999")

ggplot(dataframe, aes(x = depPorEstado, y = gastoEstado/1000000, color = regiao, label = sgUF)) +
    geom_point() +
    geom_text_repel() +
    scale_y_continuous(breaks = commay, labels = commay) +
    scale_color_manual(values = cbbPalette) +
    labs(x = "Quantidade de Deputados",
         y = "Gasto do estado(milhões)",
         title = "Quantidade de deputados e gastos de cada estado",
         color = "Região") +
    theme_minimal() + theme(legend.position = "right")

```

