---
title: "Prob 2, CP 2 - Revisitando uma visualização"
output: html_document
---

```{r setup, include=FALSE}
knitr::opts_chunk$set(echo = TRUE)
```

```{r, include=FALSE}
library(dplyr, warn.conflicts = FALSE)
library(ggplot2)
library(ggrepel)
source('leitor.R')
theme_set(theme_bw())
```
## Dados 

Os dados que são a base da análise descrevem os gastos realizados pelos deputados brasileiros no ano de 2016. 
Estes dados são abertos e disponibilizados pela própria câmara legislativa e podem ser encontrados neste link: 
http://www2.camara.leg.br/transparencia/cota-para-exercicio-da-atividade-parlamentar/dados-abertos-cota-parlamentar
Para conhecer o que está descrito no conjunto de dados, basta acessar este outro link:
http://www2.camara.leg.br/transparencia/cota-para-exercicio-da-atividade-parlamentar/dados-abertos-cota-parlamentar
```{r, include=FALSE}
dados = ler_gastos()
```



```{r, include=FALSE}
qtdPorEstado = dados %>%
  select(txNomeParlamentar, sgUF) %>%
  distinct() %>% 
  group_by(sgUF)%>%
  summarise(depPorEstado = n())


```



```{r, include=FALSE}
gastosPorEstado = dados %>%
  select(vlrLiquido, sgUF) %>% 
  group_by(sgUF)%>%
  summarise(gastoEstado = sum(vlrLiquido))

x = merge(qtdPorEstado, gastosPorEstado)

nordeste = c("MA", "PI", "CE","RN", "SE", "BA", "PB", "PE", "AL")
norte = c("AM", "RR", "AP","PA", "TO", "RO", "AC")
centroeste = c("DF", "MT", "MS", "GO")
sudeste = c("SP", "RJ", "ES","MG")
sul = c("PR", "RS", "SC")

dataframe = mutate(x, regiao = "NA")
dataframe$sgUF = as.character(dataframe$sgUF)

for (row in 1:nrow(dataframe)) {
  if(dataframe$sgUF[row] %in% nordeste){
    dataframe$regiao[row] = "Nordeste"
  }
  else if(dataframe$sgUF[row] %in% norte){
    dataframe$regiao[row] = "Norte"
  }
  else if(dataframe$sgUF[row] %in% centroeste){
    dataframe$regiao[row] = "Centro-Oeste"
  }  
  else if(dataframe$sgUF[row] %in% sudeste){
    dataframe$regiao[row] = "Sudeste"
  }
  else if(dataframe$sgUF[row] %in% sul){
    dataframe$regiao[row] = "Sul"
  }
  
}
dataframe = na.omit(dataframe)

comma = c(0, 1, 2, 3, 4, 5, 6, 7, 8, 9, 10, 11, 12, 13, 14, 15, 16, 17, 18, 19, 20, 21, 22, 23, 24, 25, 26, 27, 28, 29, 30, 31, 32, 33, 34, 35, 36, 37, 38, 39, 40, 41, 42, 43, 44, 45, 46, 47, 48, 49, 50, 51, 52, 53, 54, 55, 56, 57, 58, 59, 60, 61, 62, 63, 64, 65, 66, 67, 68, 69)
commax = c(-10, 0, 10, 20, 30, 40, 50, 60, 70)
commay = c(-1, 0, 1, 2, 3, 4, 5, 6, 7, 8, 9, 10)

cbbPalette <- c("#000000", "#E69F00", "#56B4E9", "#009E73", "#CC79A7", "#999999")

myPlot = ggplot(dataframe, aes(x = depPorEstado, y = gastoEstado/1000000, color = regiao, label = sgUF)) +
    geom_point() +
    geom_text_repel() +
    scale_y_continuous(breaks = commay, labels = commay) +
    scale_x_continuous(breaks = commax, labels = commax) +
    scale_color_manual(values = cbbPalette) +
    labs(x = "Quantidade de Deputados",
         y = "Gasto(milhões)",
         title = "Relação quatidade de deputados x gasto dos estados brasileiros",
         color = "Região") +
    theme_minimal() + theme(legend.position = "right")

```
## Comportamento da relação gasto x quantidade de deputados para os estados brasileiros
O gráfico a seguir faz uma relação dos gastos de cada estado brasileiro pela sua quantidade de representantes. O mesmo possui duas variáveis quantitativas e duas categóricas, sendo elas respectivamente: a quantidade de deputados(mensurada pelo eixo x), a soma dos gastos(mensurada pelo eixo y), o estado em questão(marcado pelos pontos no gráfico) e as regiões do Brasil(mostrado usando cores e descritas na legenda à direita do gráfico). 
Como o gráfico temos como objetivo principal notar como é a função de crescimento dos gastos conforme o aumento da quantidade de deputados e, em segundo plano, queremos observar também se alguma região possui estados com forte semelhança nos índices de gasto e quantidade de deputados.

```{r}
plot(myPlot)
```

Com a visualização podemos notar um crescimento contínuo dos gastos conforme aumenta a quantidade de deputados, seguindo uma linha em comum de crescimento. Portanto, os estados que mais possuem deputados são os que mais gastam. Além disso vemos uma forte concentração perto do ponto (0, 0), o que nos faz concluir que muitos estados possuem um número parecido de representantes. E, por fim, notamos uma concentração dos pontos azuis e pretos, indicando que os estados das regiões Norte e Centro-Oeste possuem valores aproximados de quantidade de deputados e de gasto total.